臺灣高雄地方法院刑事判決                        九十一年度易字第一二一五號
    公  訴  人  臺灣高雄地方法院檢察署檢察官
    被      告  甲○○
    選任辯護人  利美利律師
右列被告因竊盜案件，經檢察官提起公訴（九十一年度偵字第四八七七號），本院判
決如左：
    主  文
甲○○竊盜，處有期徒刑參月，如易科罰金，以參佰元折算壹日，緩刑貳年。
    事  實
一、甲○○係位於高雄縣鳥松鄉○○路八四０號正修技術學院活動中心二樓搶鍋王之
    店員，於民國九十年十一月二日下午八時許，在收拾客人置於桌上之碗盤之際，
    見該店店長乙○○因與店內師傅談事，而暫置於桌下置物層之皮包時【內有信用
    卡三張、提款卡二張、現金新台幣（下同）四百元】，竟意圖為自己不法之所有
    ，將該皮包竊走，並在取走皮包內之現金四百元後，將皮包及信用卡、提款卡丟
    棄，後乙○○返回該桌子欲拿取皮包時，發現皮包遭竊，乃於當日下午九時三十
    分許詢問甲○○有無見過該皮包，甲○○並否認見過，惟乙○○因認甲○○可疑
    ，遂調閱現場之監視器ＣＤ片撥放後，而發現上情。
二、案經乙○○訴請高雄縣警察局仁武分局報請臺灣高雄地方法院檢察署檢察官偵查
    起訴。
    理  由
一、訊據被告甲○○固不否認有於上揭時地拿取被害人乙○○所有之皮包，並在取走
    皮包內之現金四百元後，將皮包丟棄之事實，惟亦辯稱：係檢的，不是偷的云云
    。而其辯護人亦辯稱：被告係因見一桌面乾淨之桌子下置物層中有一皮包，基於
    好奇始前去拿起打開觀看，後因無人來找，始會將之取走，因該皮包內無證件，
    被告亦未翻閱信用卡，故不知係何人所有，而以為係客人所遺留，再者，被害人
    案發後係申報遺失，且從其離開桌子至被告取走皮包，已約隔半小時，足徵該皮
    包應係被害人遺留失去持有之物等語。經查：
    (1)按刑法第三百三十七條所謂離本人所持有之物，係指物之離其持有非出於本人
      之意思者而言。如本人因事故將其物暫留置於某處而他往，或託請他人代為照
      管，則與該條規定之意義不符。最高法院五十年度台上字第二０三一號判決足
      參。
    (2)本件被告有未經被害人乙○○之同意而擅取其置於桌下置物層之皮包內之現金
      四百元之事實，業據被告供陳在卷（見本院九十一年五月一日審判筆錄），另
      被害人之所以將皮包置放於桌子下方之置物層，係因欲與店內師傅談事，需離
      開該桌子，而暫放於該處，後於返回該桌子欲拿取皮包時，即發現遺失，並於
      發現遺失後曾詢問被告有無在該桌子見過該皮包等情，業據被害人乙○○陳明
      在卷（見本院九十一年五月一日審判筆錄），顯見該皮包之所以放置於桌下之
      置物層中，係基於被害人本人之意，而暫將皮包置於該處，揆諸前揭說明，該
      皮包應尚在被害人之監視中，而難認為已離去被害人持有，而屬遺失物或離本
      人所持有之物可明。從而，該皮包既仍屬被害人所持有中，被告又明知該皮包
      非其所有，卻在見未有人找取之際，即擅將該皮包內之現金四百元取走，並將
      皮包及裡面之物件丟棄，則其所為顯係意圖為自己不法之所有，在趁被害人不
      知之狀態下，而為竊取之行為可明。故被告及其辯護人所辯：係檢的；應屬被
      害人遺留失去持有之物云云，即無可採。
    (3)此外，復有監視錄影光碟片一片、照片六張足證，是本案事證明確，被告犯行
      洵堪認定。
二、核被告所為，係犯刑法第三百二十條第一項之普通竊盜罪。爰審酌被告係因在見
    有人將皮包置於桌下置物層中，無人看管之際，一時心起貪念行竊，惡性非重，
    且其犯後態度尚可，及已與被害人和解，賠償被害人所受損害，並獲得被害人之
    諒解等一切情狀，量處如主文所示之刑，並諭知易科罰金之折算標準。末查被告
    前未曾受有期徒刑以上刑之宣告，此有台灣高等法院被告全國前案紀錄表足參，
    其因一時貪念，短於思慮，致罹犯本件犯行，事後已與被害人達成和解，賠償被
    害人之損失，經此刑之宣告後，應知所警愓，信無再犯之虞，本院認前開對其宣
    告之刑，以暫不執行為適當，爰併宣告緩刑二年，以啟自新。
據上論斷，應依刑事訴訟法第二百九十九條第一項前段，刑法第三百二十條第一項、
第四十一條第一項、第七十四條第一款，罰金罰鍰提高標準條例第一條前段、第二條
，判決如主文。
中      華      民      國      九十一      年      五    月    十五    日
                                  臺灣高雄地方法院刑事第四庭
                                      法  官  楊  國  祥
右正本證明與原本無異。
如不服本判決，應於判決送達後十日內，向本院提出上訴狀。
                                      書記官  陳  怡  真
中    華    民    國    九十一    年       五      月       十六       日
附錄論罪法條
中華民國刑法第三百二十條
意圖為自己或第三人不法之所有，而竊取他人之動產者，為竊盜罪，處五
年以下有期徒刑、拘役或五百元以下罰金。
